最　高　行　政　法　院　裁　定
　　　　　　　　　　　　　　　　　　 96年度裁字第01886號
上　訴　人　甲○○
被 上訴 人　財政部臺灣省南區國稅局
代　表　人　邱政茂
上列當事人間因綜合所得稅事件，上訴人對於中華民國94年12月
22日高雄高等行政法院94年度訴字第760號判決，提起上訴，本
院裁定如下：
　　主  文
上訴駁回。
上訴審訴訟費用由上訴人負擔。
　　理  由
一、按對於高等行政法院判決之上訴，非以其違背法令為理由，
    不得為之，行政訴訟法第242條定有明文。是違背法令係當
    事人提起上訴之理由，依同法第244條第1項第4款規定，應
    於上訴狀表明之。所稱表明上訴理由，指表明原判決所違背
    之法令及其具體內容暨依訴訟資料合於該違背法令之具體事
    實。上訴狀內若未具體說明原判決違背何項法令、不適用或
    如何適用不當之具體情事，即非已表明原判決違背法令，其
    上訴難謂合法。
二、本件上訴人88、89、90及91年度綜合所得稅結算申報，列報
    所有臺灣省臺南市○○區○○路2段158號房屋出租供中大藥
    品股份有限公司等公司營業使用之租賃收入分別為新臺幣（
    下同）796,000元、790,000元、816, 000元及792,000元，
    租賃所得453,720元、450,300元、465, 120元及451,440元
    ，被上訴人以其申報租金顯較當地一般租金為低，遂參照當
    地一般租金標準即每坪1,450元，並審酌該房屋之樓層、面
    積大小及屋齡等差異性，分別適用不同折數核算各該年度租
    賃收入各1,351,930元，減除43%必要損耗及費用暨申報數，
    調增租賃所得316,880元、320,300元、305,480元及319,160
    元，併課其各該年度綜合所得稅。上訴人不服，循序提起行
    政訴訟，求為判決撤銷訴願決定及原處分（含復查決定）。
    經高雄高等行政法院94年度訴字第760號判決駁回，上訴人
    提起上訴。
三、上訴意旨略謂：原判決未將系爭房屋與臨近房屋之房屋地段
    、使用類別、使用房屋之樓層等租金構成因素之不同互為比
    較，逕認系爭房屋租金低於一般租金標準，有認定事實與卷
    內證據資料相矛盾之違背法令云云，係就原判決認系爭房屋
    鄰近出租供營業使用房屋之租金均較一般租金標準為高，被
    上訴人按當地一般租金標準，衡酌系爭房屋屬大面積、樓層
    及房屋老舊等情形予以打折核算之租賃收入為當地一般租金
    ，調整上訴人之租賃所得，並無不合等原審取捨證據、認定
    事實之職權行使，指摘其為不當，雖稱上開認定與卷內證據
    資料相矛盾，惟未具體指出上開認定與何項資料矛盾，揆諸
    首揭說明，難謂已具體表明上訴理由，其上訴為不合法，應
    予駁回。
四、依行政訴訟法第249條第1項前段、第104條、民事訴訟法第
    95條、第78條，裁定如主文。
中　　華　　民　　國　　96　　年　　8　　 月　　16　　日
                  第一庭審判長法  官　高　啟　燦
                              法  官  黃　璽　君
                              法  官　廖　宏　明
                              法  官　楊　惠　欽
                              法  官　林　樹　埔
以  上  正  本  證  明  與  原  本  無  異
中　　華　　民　　國　　96　　年　　8　　 月　　16　　日
　　　　　　　　　　　　　　　書記官　邱　彰　德
